# 请教陈老师，关于坏账计提问题

提问人：buzhanbo 时间：2023-02-01 20:06:
陈老师好，
企业 2022 年 12 月借出一笔往来款， 2023 年 1 月就收回来了。 这种情况下，企业认为没必要计提信用减值损失了。
2022 年计提， 2023 年又反向做一笔，如何合理的解释这个问题呢？

回答人：chenyiwei
该做法并不恰当。企业所建议的该做法，实际上是将该笔期后已收回的往来款采用单项认定的方式计提准备，即基于期后已被收回的事实而在资产负债表日不再计提准备。但是，在新金融工具准则下，采用单项计提方法的前提是该笔应收款项的信用风险特征很特殊，与已识别出的任何一个信用风险组合都不具有同质性，因而不能归入任何一个组合。而实务中此类款项仍然是一般的往来款，其信用风险特征就是相当普通和常见的。缺乏单独计提准备的理由。因此应并入对饮的组合一并计提准备。
组合计提的坏账准备是针对该组合内的应收款项整体的（基于总体损失概率测算的该组合总体预计损失），不应认为是可以分解到或对应于其中的单笔应收款项的。